臺灣臺南地方法院民事裁定  
110年度亡字第23號
聲  請  人  臺灣臺南地方檢察署檢察官林朝文

代  理  人  尤筠惠
上列聲請人因宣告林啓章死亡事件，聲請公示催告，本院裁定如
下：
    主  　文
准對失蹤人林啓章（男，民國00年00月00日生，身分證統一編號
：Z000000000號，住○○市○區○○里0鄰○○街00巷00號）為宣告死亡
之公示催告。
該失蹤人應於本公示催告揭示於本院公告處之日起七個月內，向
本院陳報現尚生存，如不陳報，本院將宣告其為死亡。
無論何人，凡知該失蹤人之生死者，均應於上開時日以前，將其
所知之事實，陳報本院。
    理　　由
一、按失蹤人失蹤滿七年後，法院得因利害關係人或檢察官之聲
    請，為死亡之宣告，民法第8條第1項定有明文。又法院准許
    宣告死亡之聲請者，應公示催告，家事事件法第156條第1項
    亦有明文。
二、本件聲請意旨略以：聲請人依臺南○○○○○○○○函請本署檢察官
    向法院聲請該轄區居民林啟章死亡宣告，緣林啟章於民國00
    年00月00日出生，設籍在臺南市○區○○里○○街00巷00號。惟
    林啟章已多年行方不明，家人均稱不知其行蹤，亦未報失蹤
    ，臺南○○○○○○○○於110年3月30日清查比對生活軌跡資料，林
    啟章仍行方不明，依内政部清查人口作業規定第4點第1款第
    3目之規定，80歲以上連續三年行方不明而未列為失蹤人口
    者，如利害關係人經催告後不願或不能向法院聲請死亡宣告
    ，戶政事務所應檢附「八十歲以上在臺有親屬連續三年清查
    成果皆行方不明者申請死亡宣告應附文件檢核表」所列文件
    函送地方檢察署檢察官向法院聲請死亡宣告。經詢問林啟章
    之子林永樑稱：父親林啟章50幾歲之後就獨自一人住在外面
    ，因為他跟家人不合，70幾歲時因租屋處失火，他從二樓跳
    下來有受傷，在臺南醫院住院時我有去看他，出院之後父親
    有回家住，但大哥不讓他住，所以他又離開了，後來社會局
    有安置在安養院，告我們遺棄罪，後來不起訴處分，我們把
    父親帶回去，大哥還是又把他趕出去，大約是十幾年前了，
    之後就沒有再遇到他，也都沒有消息了等語。又經函詢臺南
    市政府社會局回覆林啟章亦未安置於老人福利、身心障礙福
    利機構。復查無林啟章之入出境、健保及勞保等資料，為此
    檢附臺南○○○○○○○○函文、林啟章之戶籍資料、國民身份證異
    動資料、入出境資訊連結作業查詢結果、三親等查詢結果、
    健保資訊連結作業查詢紀錄、80歲以上行方不明人口社會生
    活執跡資料比對紀錄、臺南市政府社會局110年5月7日南市
    社老字第1100588057號函各乙份；林啟章因行方不明，應認
    失蹤已滿3年，聲請貴院准許宣告林啟章死亡等語。
三、查聲請人主張之前開事實，業據提出臺南○○○○○○○○110年3月
    31日南市府東戶字第1100023861號函及所檢附之戶籍資料、
    親屬、鄰里長或鄰居訪查紀錄表、衛生福利部中央健康保險
    署南區業務組110年3月25日健保南承二字第1105046231號函
    暨所檢送之投保資料明細一覽表及就醫紀錄、80歲以上行方
    不明人口社會生活軌跡資料比對紀錄、受理報案e化平臺系
    統資料、戶役政連結作業系統資料、勞保被保險人投保資料
    、三親等資料查詢結果、入出境資訊連結作業表、全國刑案
    資料查註表、在監在押紀錄表、臺灣臺南地方檢察署93年度
    偵字第6245號不起訴處分書、110年度民參字第8號詢問筆錄
    、臺南市政府社會局110年5月7日南市社老字第1100588057
    號函等件為證，並經本院依職權調取臺灣臺南地方檢察署93
    年度偵字第6245號遺棄案件卷宗、110年度民參字第8號聲請
    死亡宣告案件卷宗核閱綦詳，是聲請人主張之事實堪信為真
    實。次查，依前開卷證所示，失蹤人林啓章於93年5月10日
    經配偶林鄭金菊及長子林永裕接回家同住，未幾林永裕又將
    失蹤人林啓章趕出去，之後失蹤人林啓章即行方不明，音訊
    全無，且失蹤人林啓章最後一筆門診就診紀錄係於93年5月
    間，足認失蹤人林啓章係於93年5月間失蹤，則聲請人於失
    蹤人林啓章失蹤滿7年後，聲請為宣告死亡，於法並無不合
    ，本院爰依法公示催告。
四、依家事事件法第156條，裁定如主文。
中　　華　　民　　國　　110 　年　　6 　　月　　15　　日
                     家事法庭   法　官　葉惠玲
以上正本係照原本作成。
如不服本裁定應於送達後10日內向本院提出抗告狀，並繳納抗告
費新臺幣1,000元。
中　　華　　民　　國　　110 　年　　6 　　月　　15　　日
                                書記官　陳玉芬